臺灣臺北地方法院小額民事判決
110年度北小字第3841號
原      告  臺灣銀行股份有限公司

法定代理人  許志文  
訴訟代理人  賴志成  
被      告  陳世杰  
上列當事人間返還借款事件，本院於民國110年11月1日言詞辯論
終結，判決如下：
    主      文
被告應給付原告新臺幣玖萬參仟參佰參拾貳元，及自民國一一○
年二月二十七日起至清償日止，按年息百分之一點八四五計算之
利息，暨自民國一一○年二月二十七日起至清償日止，逾期在六
個月以內者，按上開利率百分之十，逾期超過六個月者，按上開
利率百分之二十計算之違約金，最高連續計付期數為九期。
訴訟費用新臺幣壹仟元由被告負擔。
本判決得假執行。但被告如以新臺幣玖萬參仟參佰參拾貳元為原
告預供擔保，得免為假執行。
    事實及理由
一、兩造合意以本院為第一審管轄法院，有卷附放款借據第15條
    在卷可憑，本院自有管轄權。
二、原告主張：被告於民國109年5月27日向原告貸款新臺幣（下
    同）100,000元，詎被告未依約清償，尚欠如主文第1項所示
    項未還，為此依契約提起本訴等語。並聲明：如主文第1項
    所示
三、被告則以：對原告請求金額不爭執，但目前無力一次清償，
    希望原告允許分期付款等語，資為抗辯。
四、經查，原告主張之事實，業據其提出放款借據、勞動部對受
    嚴重特殊傳染性肺炎影響勞工紓困貸款及利息補貼作業須知
    、小額貸款全部查詢、新臺幣存（放）款牌告利率、客戶往
    來明細查詢等件為證，且被告對前揭證據並無意見，堪信為
    真實。至被告抗辯目前無力清償云云，惟被告上開陳述縱令
    屬實，亦僅係履行及清償能力之問題，並非其得分期或緩期
    清償之法定原因，不影響其依約應負之清償責任。從而，原
    告依契約請求被告給付如主文第1項所示之金額、利息及違
    約金，為有理由，應予准許。
五、本件原告勝訴部分係小額程序為被告敗訴之判決，依民事訴
    訟法第436條之20規定，應依職權宣告假執行。併依同法第3
    92條第2項規定，依聲請宣告被告於預供擔保後，得免為假
    執行。
六、訴訟費用負擔之依據：民事訴訟法第78條。依職權確定本件
    訴訟費用額為1,000元（第一審裁判費），由被告負擔。
中　　華　　民　　國　　110 　年　　11　　月　　9 　　日
                  臺北簡易庭  法  官　張瓊華
以上正本係照原本作成。
如不服本判決，須以違背法令為理由，於判決送達後20日內向本
庭（臺北市○○區○○○路0段000巷0號）提出上訴狀。如委任律師提
起上訴者，應一併繳納上訴審裁判費。
中　　華　　民　　國　　110 　年　　11　　月　　9 　　日
                              書記官　賴敏慧
附錄：
一、民事訴訟法第436條之24第2項：
　  對於小額程序之第一審裁判上訴或抗告，非以其違背法令為
    理由，不得為之。
二、民事訴訟法第436條之25：
    上訴狀內應記載上訴理由，表明下列各款事項：
  ㈠原判決所違背之法令及其具體內容。
  ㈡依訴訟資料可認為原判決有違背法令之具體事實。